Inventaris van het archief van de Directie Visserijen en de Stichting Ontwikkeling en Saneringsfonds voor de Visserij van het Ministerie van Landbouw en Visserij
Nationaal Archief, Den Haag
- ARCHIEF VAN DE DIRECTIE VISSERIJEN EN TAAKVOORGANGER 1950 - 1979, I
  - Taakuitoefening, 3
    - Bevordering en regulering van de handel in en de verwerking van vis, 3.10
      - Stukken betreffende het prijsbeleid voor vis en visproducten., 1962-1970; 705; pak
      - Stukken betreffende de behandeling van aangelegenheden inzake haring., 1962-1976; 706-710; 5 pakken
        - 1962-1964, 706
        - 1965-1970, 707
        - 1971-1972, 708
        - 1973-1975, 709
        - 1976, 710
      - Stukken betreffende de toepassing van garantieregelingen., 1963-1972; 711; omslag
      - Stukken betreffende de toepassing van minimumprijzenstelsels door Frankrijk met betrekking tot de invoer van vis., 1964-1968; 712; pak
      - Stukken betreffende de in- en uitvoer van zeevis uit en naar diverse landen., 1964-1970; 713; pak
      - Stukken betreffende de voorbehandeling van vis aan boord., 1964-1979; 714-715; 1 pak en 1 omslag
        - 1964-1970, 714; pak
        - 1971-1979, 715
      - Stukken betreffende de tarieven voor stempelrechten voor Nederlandse haring., 1965-1969; 716; omslag
      - Stukken betreffende de conservering en verpakking van vis aan boord., 1965-1970; 717; pak
      - Stukken betreffende de Werkgroep Kwaliteitsnormen Vis en Visproducten bij het Instituut voor Visserijprodukten TNO., 1969-1979; 718-724; 6 pakken en 1 omslag
        - Algemeen, 1970 - 1979, 718
        - Rapporten. 1969-1979, 719-724; 1 omslag en 5 pakken
          - 1969-1973, 719
          - 1974, 720; omslag
          - 1975, 721
          - 1976, 722
          - 1977-1979, 723
          - Serie O, 1973 - 1979, 724
        - Stukken betreffende de Werkgroep Containerisatie van Mosselen. 1971-1975, 725; omslag
      - Stukken betreffende een bestralingsonderzoek van vis en visproducten., 1971-1977; 726; omslag
      - Stukken betreffende besprekingen met het bedrijfsleven., 1971-1979; 727-728; 1 pak en 1 omslag
        - 1971-1975, 727
        - 1976-1979, 728; pak
      - Stukken betreffende de invoer en uitvoer van vis., 1971-1979; 729-730; 2 pakken
        - 1971-1975, 729
        - 1976-1979, 730
      - Stukken betreffende de kwaliteit van vis en visproducten., 1971-1979; 731-735; 5 omslagen
        - Algemeen, 1971 - 1979, 731
        - Kwaliteitscommissie. 1975-1979, 732-735; 4 omslagen
          - Vergaderingen, sectie Be- en verwerkingen en opslag aan boord, 1975 - 1976, 732
          - Vergaderingen, sectie Distributie en afzet, 1975 - 1976, 733
          - Vergaderingen, sectie Van uitvaren tot en met afslag, 1975 - 1976, 734
          - Plenaire vergaderingen, 1975 - 1979, 735
      - Stukken betreffende het onderzoek naar de mogelijkheid van een nationale viskistenpool., 1972-1975; 736-737; 1 pak en 1 deel
        - Algemeen, 1972 - 1975, 736; deel
        - Eindrapport, 1975, 737
      - Verslagen van vergaderingen van de Projecten Adviescommissie Marktstructuur-Visserij., 1973-1979; 738; pak
      - Stukken betreffende het verbruik en de consumptie van vis., 1974-1977; 739; omslag
      - Vergaderingen van de Begeleidingscommissie bestraling van visserijproducten., 1974-1979; 740-741; 2 pakken
        - 1974-1975, 740
        - 1976-1979, 741
      - Stukken betreffende het Iers visserijproject., 1975-1976; 742; pak
      - Stukken betreffende de keuze van een garnalenpelmachine., 1975-1979; 743; pak
      - Stukken betreffende de behandeling van aangelegenheden inzake tong en schol., 1977-1979; 744-745; 1 pak en 1 omslag
        - Quoteringsregeling, 1977 - 1979, 744; pak
        - Contingenteringsregeling, 1978, 745
      - Stukken betreffende de Studiecommissie grondstoffenvoorziening., 1977-1979; 746; omslag
      - Stukken betreffende de werkzaamheden van het permanent overlegorgaan Visafslagen Stuurgroep Onderzoek Visafslagen., 1977-1979; 747; pak
      - Vergaderingen van de Werkgroep Keuringen Vis en Visproducten., 1979; 748; omslag
    - Sport- en beroepsbinnenvisserij, 3.11
      - Stukken betreffende de sportvisserij., 1964-1979; 749-753; 5 pakken
        - Algemeen. 1964-1979, 749-752; 4 pakken
          - Dossier I, 1964 - 1972, 749
          - Dossier II, 1969 - 1970, 750
          - Dossier III, 1969 - 1979, 751
          - Dossier IV, 1975 - 1979, 752
        - Werkgroep beleidsnota sportvisserij en beroepsbinnenvisserij, 1972, 753
      - Stukken betreffende de behandeling van aangelegenheden inzake de binnenvisserij., 1965-1979; 754-755; 2 pakken
        - 1965-1970, 754
        - 1971-1979, 755
      - Informatienota's betreffende sportvisserijplannen., 1970-1979; 756-766; 5 pakken en 6 omslagen
        - Algemeen, 1971 - 1978, 756; pak
        - Drenthe, 1976 - 1979, 757; pak
        - Friesland, 1970 - 1979, 758; pak
        - Gelderland, 1975 - 1979, 759
        - Groningen, 1973 - 1979, 760
        - Limburg, 1979, 761; pak
        - Noord-Brabant, 1979, 762
        - Overijssel en Flevoland, 1979, 763
        - Utrecht, 1978 - 1979, 764
        - Zeeland, 1979, 765
        - Zuid-Holland, 1976 - 1979, 766; pak
      - Stukken betreffende de Commissie Onderzoek Sportvisserij., 1971-1977; 767-769; 2 pakken en 1 deel
        - Algemeen, 1971 - 1977, 767
        - Eindrapport onderzoek, alsmede een samenvatting van dit rapport, 1975, 768
        - Rapport vooronderzoek, 1972, 769; deel
      - Stukken betreffende sportvisserijlocaties., 1971-1979; 770; omslag
      - Stukken betreffende de Nederlandse Vereniging van Sportvissersfederatie (NVVS), voorheen Stichting Landelijke Hengelsport Organisatie., 1972-1979; 771; pak
      - Stukken betreffende het overleg met het Instituut voor Cultuurtechniek en Waterhuishouding en de Cultuurtechnische Dienst op het gebied van de sportvisserij., 1973-1979; 772; pak
      - Stukken betreffende de planologie sportvisserij., 1975-1979; 773; pak
      - Vergaderingen van de Werkcommissie Sportvisserijplannen., 1976; 774; omslag
      - Stukken betreffende sportvisserij op de Waddenzee., 1979; 775; pak
    - Organisatie van en steunverlening aan visserijbedrijven, 3.12
      - Stukken betreffende het Besluit Bijdragen Verbetering Binnenvisserij., 1942; 776; omslag
      - Stukken betreffende de opheffing van de Commissie Besluit Bijdragen Verbetering Binnenvisserij en de eventuele instelling van de Stichting ter Verbetering Binnenvisserij., 1948-1952; 777; omslag
      - Stukken betreffende de Organisatie ter Verbetering van de Binnenvisserij., 1952-1978; 778-781; 4 pakken
        - Algemeen. 1952-1978, 778-779; 2 pakken
          - 1952-1960, 778
          - 1971 - 1978, 1975 - 1978, 779
        - Jaarverslagen over de jaren 1952 - 1956, 1955 - 1958, 780
        - Jaarverslagen over de jaren 1957 - 1960, 1958 - 1961, 781
      - Stukken betreffende de schaderegeling voor verziltingsschade van viswater (rampschade 1953)., 782; omslag
      - Stukken betreffende subsidiëring van de verre visserij., 1954-1965; 783-785; 2 pakken en 1 omslag
        - 1954-1963, 783
        - 1964, 784
        - 1965, 785; omslag
      - Stukken betreffende de Adviescommissie voor de Bijzondere Visserijfinanciering., 1961-1968; 786; omslag
      - Stukken betreffende visserijfinancieringsregelingen., 1961-1979; 787-788; 2 pakken
        - 1961-1969, 787
        - 1971-1979, 788
      - Stukken betreffende het productiviteitscentrum voor het visserijbedrijf., 1963-1968; 789; pak
      - Stukken betreffende de regeling van een uitkering aan ex-vaarplichtigen., 1963-1978; 790; omslag
      - Stukken betreffende steunverlening aan de visserij., 1964; 791; omslag
      - Stukken betreffende de Voorlopige Adviesraad voor de Visserij op het IJsselmeer., 1964-1970; 792; omslag
      - Stukken betreffende financiële steun aan vissers., 1966-1970; 793; omslag
      - Stukken betreffende de regeling van financiële steun aan vissers en aanverwante bedrijven in verband met de stopzetting van de (kuil)visserij op het IJsselmeer., 1966-1973; 794; pak
      - Stukken betreffende de instelling van en benoemingen bij de Commissie Schadebepaling Visserijbedrijven., 1970-1972; 795; omslag
      - Stukken betreffende producentenorganisaties in de Nederlandse visserij., 1970-1979; 796; pak
      - Stukken betreffende het Provinciaal Coördinatie-Orgaan Zeeland., 1972-1979; 797-799; 2 pakken en 1 omslag
        - Algemeen, 1972 - 1979, 797; omslag
        - Vergaderingen. 1973-1979, 798-799; 2 pakken
          - 1973-1974, 798
          - 1975-1979, 799
        - Stukken betreffende de instelling van en benoemingen bij de Commissie Overbruggingskrediet 1974. 1974-1975, 800; omslag
      - Stukken betreffende de Adviescommissie Overbruggingskredietregeling Visserij 1975., 1975-1978; 801; omslag
      - Stukken betreffende de Coöperatieve Producentenorganisatie van de Visserij inzake financiële steun aan de garnalenvissers., 1976-1978; 802; omslag
      - Stukken betreffende de eventuele beëindiging van de schadevergoedingsregeling voor het opvissen van explosieven., 1976-1979; 803; omslag
      - Stukken betreffende de Investeringspremie Zeescheepvaart., 1976-1979; 804; pak
    - Belangen visserijpersoneel en visserijonderwijs, 3.13
      - Stukken betreffende arbeidsvoorwaarden voor visserijpersoneel., 1947-1957; 805; pak
      - Stukken betreffende de pensioenregeling bij de koopvaardij en de zeevisserij., 1951-1955; 806; omslag
      - Stukken betreffende de Commissie Voedingsonderzoek inzake de voeding en accommodatie aan boord van vissersschepen., 1954-1958; 807; pak
      - Stukken betreffende de Commissie voor de Visserij van de Internationale Arbeidsorganisatie., 1954-1960; 808; pak
      - Stukken betreffende de positie van de Texelse vissers., 1954-1961; 809; omslag
      - Stukken betreffende visserijonderwijs., 1955-1970; 810-812; 1 pak en 2 omslagen
        - Algemeen, 1958 - 1970, 810; pak
        - Noors-Nederlandse Visserij Hogeschool, 1955 - 1957, 811
        - Visserij-oefenschepen, 1966 - 1970, 812
      - Stukken betreffende de oprichting van de Stichting Hospitaalkerkschip De Hoop., 1959; 813; omslag
      - Stukken betreffende het hospitaalschip De Hoop., 1960-1979; 814-818; 2 pakken en 3 omslagen
        - Asiel aan zeelieden, 1960 - 1962, 814
        - Financiële aangelegenheden. 1971-1979, 815-817; 1 pak en 2 omslagen
          - Algemeen, 1976 - 1979, 815; pak
          - Financiële hulp, 1961 - 1962, 816
          - Financiële positie, 1971 - 1972, 817
        - Nieuw hospitaalschip, 1962 - 1966, 818; pak
      - Stukken betreffende de eventuele instelling van een studierichting Visserij en Visteelt aan de Landbouwhogeschool te Wageningen., 1971-1975; 819; omslag
      - Stukken betreffende de gezondheid, veiligheid en zedelijkheid van bij de visserij betrokken personen., 1971-1979; 820; omslag
      - Periodieke besprekingen Visserijbelangen., 1974-1979; 821-825; 3 omslagen en 2 stukken
        - Drenthe, 1975 - 1978, 821
        - Limburg, 1974 - 1977, 822
        - Noord-Holland, 1974 - 1979, 823
        - Overijssel, 1975, 824; stuk
        - Zuid-Holland, 1974, 825; stuk
    - Ruimtelijke ordening, 3.14
      - Stukken betreffende verkeer en vervoer te water., 1965-1975; 826-827; 2 pakken
        - 1965-1970, 826
        - 1971-1975, 827
      - Stukken betreffende de ruimtelijke ordening in het noorden des lands., 1967-1968; 828; omslag
      - Stukken betreffende het Grevelingenbekken., 1971-1975; 829-833; 2 pakken en 3 omslagen
        - Projectbureau, 1971, 829
        - Natuurwetenschappelijke Adviesgroep. 1972-1973, 830-831; 2 pakken
          - 1972, 830
          - 1973, 831
        - Correspondentie met Rijkswaterstaat, 1973, 832
        - Deelnota's ten behoeve van een nieuw basisplan inrichting Grevelingenbekken, 1973 - 1975, 833
- ARCHIEF VAN DE STICHTING ONTWIKKELING EN SANERINGSFONDS VOOR DE VISSERIJ 1974 - 1980, II
  - Stukken betreffende de Stichting Ontwikkelings- en Saneringsfonds voor de Zee- en Kustvisserij., 1974-1979; 834; pak
  - Stukken betreffende experimentele visserij., 1974-1983; 835-849; 7 pakken en 8 omslagen
    - Atlantisch project (Noordwest Afrika), 1974 - 1976, 835
    - Tongvisserijproject (Golf van Biscaye), 1974 - 1977, 836; pak
    - Electrisch vissen op platvis en garnalen door WR-17 en WR-87, 1975 - 1976, 837
    - Kabeljouwproject (Noord-Oost Arctische wateren), 1975 - 1976, 838
    - Blauwe wijting, 1975 - 1978, 839
    - Canada project Urker vissers, 1975 - 1978, 840; pak
    - Project Horsmakreel, correspondentie, 1975 - 1978, 841; pak
    - Algemeen, 1975 - 1979, 842
    - Kotterproject Keltische Zee, 1976, 843
    - Project zijkotters in de Noordzee, 1976 - 1977, 844; pak
    - Kokhanenvisserij op de Noordzee, 1976 - 1980, 845
    - Kabeljouwvisserij met staande netten in de Noordzee, 1977 - 1982, 846; pak
    - Deense spanzegen, 1977 - 1983, 847; pak
    - Project Horsmakreel, 1978 - 1979, 848; pak
    - Snurrevaadvisserij op schol en rondvis in de Noordzee, 1978 - 1980, 849
  - Stukken betreffende een bijdrageregeling voor werkloze vissers., 1975; 850; omslag
  - Stukken betreffende het geven van voorlichting en het verstrekken van informatie., 1975; 851; omslag
  - Stukken betreffende de sanering van de zee- en kustvissersvloot., 1975-1976; 852; omslag
  - Stukken betreffende technische voorzieningen voor zee- en kustvissersvaartuigen., 1975-1976; 853; omslag
  - Stukken betreffende een informatiecentrum voor verkoop van schepen naar het buitenland., 1975-1978; 854; pak
  - Stukken betreffende een rentebijdrageregeling inzake duurzaam ontrekken van vissersvaartuigen., 1975-1978; 855; omslag
  - Bestuursbesluiten van de stichting., 1975-1979; 856; pak
  - Bestuursvergaderingen van de stichting., 1975-1979; 857-861; 5 pakken
    - 1975, 857
    - 1976, 858
    - 1977, 859
    - 1978, 860
    - 1979, 861
  - Jaarverslagen van de stichting., 1975-1979; 862; omslag
  - Vergaderingen van de Werkgroep Ontwikkeling Visserij., 1975-1979; 863-865; 3 pakken
    - 1975-1976, 863
    - 1977-1978, 864
    - 1979, 865
  - Financiële aangelegenheden betreffende TNO met betrekking tot diverse projecten., 1975-1980; 866; pak
  - Stukken betreffende de bijdrage aan structuurverbetering bewerking en verwerking., 1975-1980; 867; omslag
  - Vergaderingen van de subgroep Sociale Zaken., 1976-1978; 868; omslag
  - Stukken betreffende bijdrageregelingen., 1976-1980; 869-879; 11 omslagen
    - Saneringsregeling, 1976, 869
    - Stille koelmachine rondvisvaartuigen, 1976, 870
    - Technische voorzieningen garnalenvaartuigen, 1976, 871
    - Tong en Schol, 1976, 872
    - Werkloze vissers, 1976, 873
    - Technische voorzieningen mosselvaartuigen, 1977 - 1978, 874
    - Structuurverbetering Detailhandel in Vis, 1977 - 1979, 875
    - Oesterbroedproef Grevelingen, 1977 - 1980, 876
    - Stilligregeling grote en kleine zeevisserij, 1978 - 1979, 877
    - Saneringsregeling grote zeevisserij, 1979, 878
    - Stilligregeling rondvisserij, 1979 - 1980, 879
  - Stukken betreffende het Besluit bijdrage technische voorzieningen garnalenvaartuigen., 1977; 880; omslag
  - Vergaderingen van de subgroep Energiebesparing., 1979; 881
  - Vergaderingen van de subgroep Blauwe Wijting., 1979-1980; 882